【裁判字號】    95,訴,3120
【裁判日期】    951124
【裁判案由】    刑事
【裁判全文】
臺北高等行政法院裁定
                                     95年度訴字第03120號
原      告  甲○○
上列原告與被告臺北市政府警察局間因刑事事件，原告不服台北
市政府中華民國95年8 月24日府訴字第09584899800 號訴願決定
，提起行政訴訟，本院裁定如下：
    主  文
原告之訴駁回。
訴訟費用由原告負擔。
    理  由
一、按「公法上之爭議，除法律別有規定外，得依本法提起行政
    訴訟。」、「訴訟事件不屬行政法院之權限者，行政法院應
    以裁定駁回之。」分別為行政訴訟法第2 條、第107 條第1
    項第1 款所明文規定。「若雖具公法性質，但法律已明確規
    定其歸屬於其他審判權時，不因行政訴訟改制擴張訴訟種類
    ，而成為行政法院管轄之公法事件，例如選舉無效事件、當
    選無效事件（公職人員選舉罷免法第101 條）、交通違規事
    件（道路交通管理處罰條例第88條、第89條）、行政罰事件
    （社會秩序維護法第55條以下）等，除仍分別由民事法院及
    刑事法院審判外，其審級及救濟程序與通常民、刑事案件，
    亦不盡相同。此類事件即行政訴訟法第2 條所稱「公法事件
    法律別有規定，而不屬於行政法院審判之情形。」亦經司法
    院釋字第540 號解釋闡釋在案，是非屬行政訴訟事項而向行
    政法院有所請求者，行政法院自未便予以受理，最高行政法
    院（89年7 月1 日改制前為行政法院）49年度裁字第20號及
    第25號著有判例，可供參考。申言之，刑事案件之犯罪追訴
    、處罰，依刑事訴訟法第1 條第1 項規定，非依刑事訴訟法
    或其他法律所定之訴訟程序，不得為之；又國家賠償法所規
    定損害賠償之訴，依國家賠償法第12條規定，除依該法規定
    外，適用民事訴訟法之規定，是刑事犯罪案件與依國家賠償
    法對國家賠償所生公法上爭議，均非屬行政法院職掌範圍，
    合先指明。
二、經查，本件原告前向被告請求詳查伊遭傷害乙案之涉案人犯
    、懲處失職人員經被告所屬信義分局以95年5 月30日北市警
    信分督字第095317 26200號書函復原告，原告不服，提起訴
    願，經台北市政府於95年8 月24日以府訴字第 09584899800
    號訴願決定書決定不受理，遂提起本件行政訴訟，請求撤銷
    訴願決定及原處分，並命被告依法作為及賠償新臺幣1 千萬
    元等情，有原告95年5 月13日陳情書、訴願書、被告所屬信
    義分局95年5 月30日北市警信分督字第09531726200 號書函
    、台北市政府95年8 月24日府訴字第09584899800 號訴願決
    定書等件附卷可參，是原告於本件爭執之詳查傷害案嫌犯、
    懲處失職人員、請求損害賠償等項，揆諸前揭說明，無論是
    刑事犯罪調查追訴、行政機關內部人事懲處方面，抑是國家
    損害賠償之救濟方面，均非本院審理範圍，其情形復屬不得
    補正者，自不得提起行政訴訟，以資救濟。從而，本件起訴
    於法未合，應予駁回。
三、爰依行政訴訟法第107 條第1 項第1 款、第104 條、民事訴
    訟法第95條、第78條之規定，裁定如主文。
中    華    民    國    95    年    11    月    24    日
                      第一庭審判長法  官  王立杰
                                  法  官  劉錫賢
                                  法  官  周玫芳
上為正本係照原本作成。
如不服本裁定，應於送達後10日內向本院提出抗告狀（須按他造
人數附繕本）。
中    華    民    國    95    年    11    月    24    日
                                  書記官  何閣梅


司法院資訊處製作；財團法人民間司法改革基金會備份。
